---
title: "Домашняя работа 1"
author: Лимонов А.А, Маркова Э.С, Гаврилова П.А
date: \today
toc: true
toc-depth: 2
navigation: frame
fontenc: T2A
lang: russian
babel-lang: russian
output: pdf_document
---

```{r, results='hide', message=FALSE}
library(tidyverse)
```

## Домашняя работа 1

Для анализа был взят [датасет](https://www.kaggle.com/prasertk/the-best-cities-for-a-workation) с популярными для релокации городами. Предположим, что мы IT-специалист, который подбирает место для будущей жизни и его интересуют только часть переменных из датасета

```{r, results='hide', message=FALSE}
best_cities_for_a_workation <- 
  read_csv("best cities for a workation.csv") %>% select(-"Ranking") %>% rename(
  remote_connection_speed = "Remote connection: Average WiFi speed (Mbps per second)",
  coffee_price = "Caffeine: Average price of buying a coffee",
  appartment_price = "Accommodation: Average price of 1 bedroom apartment per month",
  drinks_price = "After-work drinks: Average price for 2 beers in a bar",
  restaurant_price = "Food: Average cost of a meal at a local, mid-level restaurant",
  city = "City",
  country = "Country",
  coworking_space = "Co-working spaces: Number of co-working spaces",
  taxi_price = "Travel: Average price of taxi (per km)",
  sunshine_hours = "Climate: Average number of sunshine hours",
  tripadvisor_stats="Tourist attractions: Number of ‘Things to do’ on Tripadvisor",
  instagram_photos="Instagramability: Number of photos with #"
)
```

На основании имеющихся переменных подсчитаем сколько примерно можно потратить за вечер, проведённый в городе:
```{r, results='hide', message=FALSE}
best_cities_for_a_workation <- best_cities_for_a_workation %>% mutate(
  average_evening_spends = taxi_price * 5 + drinks_price + restaurant_price
)
```
После обработки датасет выглядит так:
```{r, echo=FALSE}
head(best_cities_for_a_workation) %>% str()
```

Сохраним полученный датасет в формат `.rds`
```{r, results='hide', message=FALSE}
saveRDS(best_cities_for_a_workation, file="our_data.rds")
```

Теперь перейдём к разделению на группы, посмотрим на список стран, выберем из них несколько интересующих нас и выделим из датасета 5 стран с наибольшим количеством городов
```{r, results='hide'}
top_five_countries <- 
  best_cities_for_a_workation %>% group_by(country) %>% 
  summarise(count=n()) %>% arrange(desc(count)) %>% slice(1:5)
usa_cities <- best_cities_for_a_workation %>% filter(
  country =="United States"
)
germany_cities <- best_cities_for_a_workation %>% filter(
  country == "Germany"
)
canada_cities <- best_cities_for_a_workation %>% filter(
  country == "Canada"
)
spain_cities <- best_cities_for_a_workation %>% filter(
  country == "Spain"
)
uk_cities <- best_cities_for_a_workation %>% filter(
  country == "United Kingdom"
)
countries_and_ctities <- 
  bind_rows(usa_cities, germany_cities, canada_cities, spain_cities, uk_cities)
str(countries_and_ctities)
```
Затем посчитаем основные описательные статистики для всех наших стран
```{r}
  countries_and_ctities %>% 
  summarise(
    mean(average_evening_spends),
    median(average_evening_spends),
    sd(average_evening_spends),
    min(average_evening_spends),
    max(average_evening_spends)
    ) %>% str()
```
Затем посчитаем отдельно для Германии, Великобритании и США
```{r}
  germany_cities %>% 
  summarise(
    mean(average_evening_spends),
    median(average_evening_spends),
    sd(average_evening_spends),
    min(average_evening_spends),
    max(average_evening_spends)
    ) %>% str()
  uk_cities %>% 
  summarise(
    mean(average_evening_spends),
    median(average_evening_spends),
    sd(average_evening_spends),
    min(average_evening_spends),
    max(average_evening_spends)
    ) %>% str()
  usa_cities %>% 
  summarise(
    mean(average_evening_spends),
    median(average_evening_spends),
    sd(average_evening_spends),
    min(average_evening_spends),
    max(average_evening_spends)
    ) %>% str()
```
Для сравнения посчитаем то же самое для всех городов из нашего датасета
```{r}
  best_cities_for_a_workation %>% 
  summarise(
    mean(average_evening_spends),
    median(average_evening_spends),
    sd(average_evening_spends),
    min(average_evening_spends),
    max(average_evening_spends)
    ) %>% str()
```
Если взглянуть на итоговые данные, то можно заметить, что разброс средних трат среди всех стран довольно высокий: `sd(average_evening_spends) = 9.06`, что связано с малым кол-вом данных о городах и их расположении. В то же время отметим, что в Германии, например, довольно стабильные траты на вечер, в отличие от других интересующих нас стран. Также среднее среди трат внутри 5 наиболее представленных стран лежит в пределах 1 стандартного отклонения среди всех городов. Можно попробовать определить, что больше всего влияет на нашу перменную, посчитав статистики для всех городов и сравнив их с нашими
```{r}
best_cities_for_a_workation %>% 
  select(drinks_price, taxi_price, restaurant_price) %>% 
  summary() 
```
Как можно заметить исходя из среднего значения, наибольшее влияние оказывают цена на напитки и ужин в ресторане, стоимость такси влияет меньше всего.